---
output: github_document
---

<!-- README.md is generated from README.Rmd. Please edit that file -->

```{r, include = FALSE}
knitr::opts_chunk$set(
  collapse = TRUE,
  comment = "#>",
  fig.path = "man/figures/README-",
  out.width = "100%"
)
```

# geobox

<!-- badges: start -->
[![Lifecycle: experimental](https://img.shields.io/badge/lifecycle-experimental-orange.svg)](https://www.tidyverse.org/lifecycle/#experimental)
<!-- badges: end -->

O objetivo do pacote _geobox_ é permitir a manipulação reativa de modelos de regressão linear. Assim, ao optar-se pela transformação de escala de uma variável ou pela habilitação/desabilitação de um dado (e/ou variável), os índices estatísticos referentes à aderência do modelo à realidade são recalculados. Portanto, é possível verificar, em tempo real, a influência das informações inseridas.

O pacote permite ainda a definição de elementos urbanos georreferenciados em seu mapa interno. A reprodução desses objetos no meio digital conduz à criação interativa de variáveis de localização que podem influenciar a equação que espelha a realidade. 

O _geobox_ pode ser utilizado para a modelagem (por regressão linear) de dados de qualquer natureza. Contudo, a primeira versão do programa foi adaptada à NBR 14.653, que versa sobre a avaliação de imóveis. Especificamente em seu Anexo A, essa norma congrega premissas e testes estatísticos relativos à definição da regressão linear e/ou a suas boas práticas.


## Instalação


A versão em desenvolvimento do github pode ser instalada por meio do github [GitHub](https://github.com/brunorzm/geobox), por meio dos comandos:

``` r
install.packages("devtools")
devtools::install_github("brunorzm/geobox")
```

Ainda é possível o compartilhamento do pacote zipado (na extensão _*.tar.gz_) e instalação local, por meio das funções:

``` r
install.packages("devtools")
devtools::install_local("pasta/do/arquivo")

```



## Para executar o GEOBOX

Uma vez instalado, basta um único comando para executar a ferramenta:

```{r example}
geobox::iniciar_geobox()

```

